臺灣臺北地方法院裁定
111年度北秩字第113號
移送機關    臺北市政府警察局萬華分局

被移送人    蘇俊宇


            賴政佑


上列被移送人因違反社會秩序維護法案件，經移送機關於民國11
1年4月25日以北市警萬分刑字第1113009508號移送書移送審理，
本院裁定如下：
    主    文
蘇俊宇、賴政佑無正當理由攜帶具有殺傷力之器械，蘇俊宇處罰
鍰新臺幣柒仟元，賴政佑處罰鍰新臺幣玖仟元。
扣案之折疊刀貳把均沒入。
    事實理由及證據
一、被移送人蘇俊宇、賴政佑於下列時、地有違反社會秩序維護
    法之行為：
  ㈠時間：民國111年4月1日2時55分。
  ㈡地點：臺北市○○區○○街0段000號。
  ㈢行為：無正當理由攜帶具有殺傷力之折疊刀各1把。
二、上開事實，有下列之事證明屬實：
  ㈠被移送人於上揭時、地為警當場查獲。
  ㈡被移送人於警察局調查時之自白。
  ㈢蒐證照片4紙。
  ㈣折疊刀2把扣案可證。
三、按無正當理由攜帶具有殺傷力之器械、化學製劑或其他危險
    物品者，處3日以下拘留或新臺幣3萬元以下罰鍰，社會秩序
    維護法第63條第1項第1款定有明文。本條款之構成要件，須
    行為人客觀上有攜帶具有殺傷力之器械、化學製劑或其他危
    險物品之行為，且該攜帶係無正當理由，因而有危害於社會
    安全之情形，始足當之。亦即，就行為人客觀上攜帶具有殺
    傷力器械之行為，依其攜帶行為之目的，考量行為人攜帶當
    時時間、地點、身分、舉止等因素，據以認定其是否已構成
    該行為。
四、經查，扣案之折疊刀2把，均為金屬製品，質地堅硬，刀刃
    扁平銳利，有蒐證照片4紙存卷可稽，顯可為攻擊他人之武
    器而具有殺傷力。本件被移送人雖均辯稱：攜帶折疊刀係做
    為防身用等語，惟扣案之折疊刀2把，刀刃扁平堅硬銳利，
    殺傷力甚強，通常做為攻擊武器使用，常有危害於一般安全
    之情形，被移送人以折疊刀係用來防身之詞置辯，難認屬法
    律上之正當理由，其等辯詞應不足採信。是被移送人上開違
    反社會秩序維護法之事實，應均堪認定。爰審酌被移送人其
    等之違犯情節、品行、年齡、智識程度、所生危害及行為後
    之態度等一切情狀，分別量處如主文第1項所示。
五、扣案之折疊刀2把分別為被移送人所有，且均係供違反社會
    秩序維護法行為所用之物，業據被移送人供述在卷，爰依社
    會秩序維護法第22條第3項規定，均併予宣告沒入。
六、依社會秩序維護法第45條第1項，第63條第1項第1款，第22
    條第3項，裁定如主文。
中　　華　　民　　國　　111 　年　　5 　　月　　2 　　日
                  臺北簡易庭    法  官  詹慶堂
以上正本係照原本作成。
如不服本裁定，得於裁定書送達之翌日起5日內，以書狀敘述理
由，向本庭（臺北市○○區○○○路0段000巷0號）提起抗告。
中　　華　　民　　國　　111 　年　　5 　　月　　2 　　日
                                書記官  馬正道